【裁判字號】    90,交易,34
【裁判日期】    900413
【裁判案由】    公共危險
【裁判全文】
臺灣花蓮地方法院刑事判決                            九十年度交易字第三四號
    公  訴  人  臺灣花蓮地方法院檢察署檢察官
    被      告  甲○○
右列被告因公共危險案件，經檢察官提起公訴（九十年度偵字第三八七號），本院判
決如左：
    主  文
甲○○服用酒類，不能安全駕駛動力交通工具而駕駛，處有期徒刑貳月，如易科罰金
，以參佰元折算壹日。
    事  實
一、甲○○明知服用酒類會導致不能安全駕駛動力交通工具，竟於民國八十九年十月
    二十一日晚間十一點多，在花蓮縣吉安鄉○○路上某處服用過量金門高梁酒，並
    已達不能安全駕駛動力交通工具之程度，猶執意於翌日凌晨零點多，騎乘車號Ｈ
    ＤＶ－七００號（起訴書誤載為ＨＤ－Ｖ七００號）重型機車離去，於同日零時
    三十分許，沿花蓮市○○路由南往北行駛，行經該路四二一號前，因酒力影響撞
    擊剛停放在該處路邊由吳清鴻所駕駛車號ＦＫ－一四二五號自用小客車左後方，
    經吳清鴻打電話報警，警方於同日凌晨二時九分許，對甲○○施以酒精測試，其
    口中吐氣所含酒精濃度高達每公升零點五七毫克。
二、案經花蓮縣警察局花蓮分局報請台灣花蓮地方法院檢察署檢察官偵查起訴。
    理  由
一、訊據被告甲○○雖坦承酒後騎車，惟否認有右揭公共危險之犯行，辯稱：其當時
    沒有喝醉，覺得有一點點影響騎車，係因前方車子緊急煞車而發生車禍，其可與
    平常一樣騎機車等語。經查被告騎機車從後追撞剛停放在路邊由吳清鴻所駕駛車
    號ＦＫ－一四二五號自用小客車左後方之事實，業據證人吳清鴻於警訊時證述在
    卷，並有道路交通事故調查報告表一張、現場照片八張附卷可稽。而被告於警訊
    中供稱：未發現吳清鴻汽車之行蹤；於偵查時亦稱：其認為喝酒當然有影響騎車
    等語。再被告為警查獲，於測試或訊問過程中，有語無倫次、含糊不清、意識模
    糊、多話、泥醉情事，經警方施以酒精測試，其口中吐氣所含酒精濃度高達每公
    升零點五七毫克等情，亦有刑法第一百八十五條之三案件測試觀察紀錄表及酒精
    濃度測試值各一紙在卷可參。足見被告確已達不能安全駕駛動力交通工具程度。
    被告所辯，顯係臨訟卸責之詞，不足採信。本件事證明確，被告犯行，堪予認定
    。
二、核被告所為，係犯刑法第一百八十五條之三服用酒類不能安全駕駛動力交通工具
    而駕駛罪。爰審酌被告犯罪之動機、手段、目的、所生之危害、所測得之酒精濃
    度，及事後否認犯行等一切情狀，量處如主文所示之刑，並諭知易科罰金之折算
    標準，以示懲儆。又刑法第四十一條於九十年一月四日修正，同年一月十日經總
    統公布實施，就得易科罰金之法定刑，由犯最重本刑為三年以下，改為五年以下
    ，經比較新舊法，本案被告均得易科罰金，是應依刑法第二條第一項前段之規定
    ，適用裁判時之法律，併予敘明。
據上論斷，應依刑事訴訟法第二百九十九條第一項前段，刑法第二條第一項前段、第
一百八十五條之三、第四十一條第一項前段，罰金罰鍰提高標準條例第二條，判決如
主文。
本案經檢察官李子春到庭執行職務
中      華      民      國    九十      年      四      月    十三    日
                                      臺灣花蓮地方法院刑事庭
                                          法  官  李世華
右正本證明與原本無異。
如對本判決不服，應於送達後十日內，向本院提出上訴狀。（應抄附繕本）告訴人或
被害人如對於本判決不服者，應具備理由請求檢察官上訴，其上訴期間之計算係以檢
察官收受判決正本之日期為準。
                                          法院書記官
中      華      民      國    九十      年      四      月    十三    日
附錄本案所犯法條全文
刑法第一百八十五條之三
服用毒品、麻醉藥品、酒類或其他相類之物，不能安全駕駛動力交通工具而駕駛者，
處一年以下有期徒刑、拘役或三萬元以下罰金。


司法院資訊處製作；財團法人民間司法改革基金會備份。
